# 请教关于IPO中关于实物出资的几个问题。。

提问人：mrlf 时间：2011-02-20 10:39:06
1 、股东如果以实物出资，相应发票开具方应该为股东吧？ 如果相应实物的发票开具方不是股东（股东代付了钱，但发票让直接开给公司了）。有什么补救措施吗？
2 、以货币资金置换或补足出资的，应该如何进行会计处理呢？谢谢！

回答人：chenyiwei
以货币资金置换或补足出资，需关注前期确认实收资本是否构成了一项会计差错。如果前期虚增实收资本的，应按前期重大差错更正的方法处理，即冲回虚增的实收资本和虚增的用于出资的相关资产的账面价值，必要时调整前期的折旧、摊销、减值准备等损益项目，到置换或补足出资完成后再确认实收资本增加。

回答人：chenyiwei
实收资本的出资是非常注重法律形式的，不能说“实质上也许是弥补了”，形式上符合法律法规要求也是非常重要的，在这一方面需要实质和形式并重。

回答人：chenyiwei
回复 报纸 mrlf 的帖子你说的应该也可以。建议咨询一下律师的意见。

回答人：chenyiwei
你查一下近两年的保代培训班资料，看看是否提到过。